【裁判字號】    98,交抗,2120
【裁判日期】    980901
【裁判案由】    違反道路交通管理處罰條例
【裁判全文】
臺灣高等法院交通事件裁定            98年度交抗字第2120號
抗  告  人
即受處分人  甲○○
                      號
上列抗告人因違反道路交通管理處罰條例案件，不服臺灣板橋地
方法院，中華民國98年7月31日所為裁定（98年度交聲字第1489
號），提起抗告，本院裁定如下：
    主  文
抗告駁回。
    理  由
一、抗告意旨略以：抗告人並未喝酒，亦未喝酒駕車，此由警員
    李柏諺證稱未自抗告人身上聞到酒味等語，可資證明，且抗
    告人接受六次酒測，當場測不出酒測值，不知為何警方開立
    拒絕酒測罰單。原裁定又予維持，實有不當，請撤銷原裁定
    等語。
二、原處分意旨略以：異議人即受處分人甲○○於民國98年5
    月19日上午7時54分許，駕駛車牌號碼855-CM號營業小客車
    ，在臺北縣中和市○○路○段449之5號前為警攔停，有拒絕
    接受酒精濃度測試檢定之違規行為。爰依道路交通管理處罰
    條例第35條第4項規定，裁處罰鍰60000元，並吊銷駕駛執照
    ，3年內不得考照等語。異議意旨略以：異議人當場接受
    呼氣酒精濃度測試共6次，均未測得數值，非拒絕接受檢測
    ，詎遭裁罰，顯有錯誤，請撤銷原處分等語。經查：異議
    人於上開時地，駕駛車牌號碼855-CM號營業小客車，有拒絕
    接受酒精濃度測試檢定之違規行為，業據證人即原舉發機關
    警員李柏諺證稱：異議人駕駛的計程車衝很快，且影響路邊
    民眾，我就上前將他攔停，第一次他有停下來，搖下車窗，
    我請他停下來，他說好，但是前面開走之後，他就跟著走了
    ，這還是在新生街的時候，他走之後我繼續跟他，後來在新
    生街時又攔停一次，他說知道了，可是還是開走，第三次在
    新生街口跟中正路839巷口攔停，我的摩托車就停在他汽車
    前面，他說要配合，但我把機車移開，他就直接開走，最後
    直到異議人住處，他才停下。我們請他喝水、酒測，前面三
    次試吹的時候，異議人沒有把氣吹進去，我們告訴他方法，
    但是他還是沒有辦法。測試器是依照標準操作，有經過檢驗
    合格。異議人都沒有將氣吹進去，還把吹管咬開等語（原審
    卷第20頁背面），核與現場攝影光碟堪驗結果相符，並有呼
    氣酒精測試單（案號445）、現場攝影光碟及譯文在卷可佐
    ，此部份事實，堪予認定。異議人辯稱：測試器不準乙節，
    然本件測試器業經檢定合格，有效期間至98年9月16日，有
    經濟部標準檢驗局97年9月18日呼氣酒精測試器檢定合格證
    書在卷可參，且其後接續測試者，亦無異常現象等情，亦有
    呼氣酒精測試單（案號446、447）在卷足稽，是異議人所辯
    ，尚不足採。再者，異議人於上開時、地，曾三度為警攔停
    後，趁隙駛離，顯有規避查察之意。綜上，異議人故意以錯
    誤方式受測，致無法檢定呼氣酒精濃度，堪認拒絕接受酒精
    濃度測試檢定。則原處分機關依道路交通管理處罰條例第35
    條第4項前段規定，裁處罰鍰60000元，並吊銷駕駛執照，3
    年內不得考領，核無違誤。異議為無理由，應予駁回等語。
三、按汽車駕駛人拒絕接受酒精濃度測試之檢定者，處新臺幣6
    萬元罰鍰，並當場移置保管該汽車及吊銷該駕駛執照，3年
    內不得考領，道路交通管理處罰條例第35條第4項前段、第
    67條第2項分別定有明文。原審以抗告人違規事實明確，原
    處分依上開規定裁罰，並無違誤，而駁回異議，核無不合。
    抗告意旨以：抗告人並未喝酒駕車，此由警員李柏諺證稱未
    自抗告人身上聞到酒味等語可資證明乙節，然查：証人李柏
    諺於原審證稱：異議人有承認喝酒，攔停時他臉紅紅的，有
    點恍神等語（原審卷第20頁背面），核與抗告人所辯相反，
    所辯已乏依據，且抗告人於原審先辯稱：當場我沒承認說我
    有喝酒等語（原審卷第21頁），後於觀看現場錄影光碟後改
    稱：我當場有說喝酒，但我是說氣話等語（原審卷第28頁）
    ，顯然其於現場確承認喝酒，據此，於客觀情狀，足使人相
    信抗告人於酒後駕駛，則員警對之實施酒測，並不違比例原
    則，於法尚無不合，此部份抗告意旨，顯有誤會。至於抗告
    意旨另以：接受六次酒測，並無拒絕酒測之情形乙節，然所
    謂拒絕酒測，包含積極拒卻與消極不配合，本件據證人李柏
    諺證稱：按規定有三次機會，異議人於酒測試吹的時候都沒
    有將氣吹進去，還把吹管咬開，所以給他第四次機會，但是
    還是沒辦法測試等語（原審卷第20頁），足認於形式上，抗
    告人或有接受酒測之外觀，然實質上，卻係消極地不配合、
    拒絕，而未將氣吹入酒測器，甚至將吹管咬開，參酌抗告人
    三度遭警攔停，趁隙駛離等情，益足認其主觀上有規避檢測
    之意圖。因此，抗告意旨所指測試六次，足認未拒絕酒測乙
    節，自不可採。綜上，本件抗告，為無理由，應予駁回。
四、據上論結，應依道路交通案件處理辦法第26條，刑事訴訟法
    第412條，裁定如主文。
中    華    民    國    98    年    9     月    1     日
                  刑事第十八庭審判長法  官  吳鴻章
                                    法  官  陳健順
                                    法  官  周政達
以上正本證明與原本無異。
不得再抗告。
                                    書記官  廖純瑜
中    華    民    國    98    年    9     月    1     日


司法院資訊處製作；財團法人民間司法改革基金會備份。
